【裁判字號】    91,易,1259
【裁判日期】    920116
【裁判案由】    竊盜
【裁判全文】
臺灣彰化地方法院刑事判決                        九十一年度易字第一二五九號
    公  訴  人  臺灣彰化地方法院檢察署檢察官
    被      告  丙○○  男  二.
右被告因竊盜案件，經檢察官提起公訴（九十一年度偵字第五九五九號），經本院判
決如左：
    主  文
丙○○連續毀越安全設備，竊盜，累犯，處有期徒刑捌月。
    事  實
一、丙○○曾因犯竊盜、傷害、恐嚇等案件，經本院各判處有期徒刑八月、有期徒刑
    四月及有期徒刑二月確定，後經檢察官聲請更定應執行刑為有期徒刑一年一月，
    於民國九十年三月三十一日執行完畢。猶不知悔改，仍基於意圖為自己不法所有
    之概括犯意，連續於九十一年五月二十七日夜間某時至翌日六時五十分前之某一
    時點及同年月三十日夜間某時至翌日八時前之某日時點（按起訴書僅載九十一年
    五月二十八日及同年月三十一日夜間），至彰化縣田中鎮○○路○段一二五號行
    政院農業委員會林務局南投林區管理處田中工作分站，以毀壞該安全設備之鋁窗
    ，再越入其內之方式，先後各竊取該工作站內之電視機及電腦各一台（尚未尋獲
    ）。而該工作站人員乙○○於九十一年五月二十八日上午六時五十分許，查發受
    竊，先於同日報警；後該站工作人員甲○○於九十一年五月三十一日上午八時許
    ，查覺物品遭竊，再報警究明。嗣警方在該工作站內高度一公尺處之窗戶外框採
    獲丙○○指紋後，始查悉上情。
二、案經彰化縣警察局田中分局報告臺灣彰化地方法院檢察署檢察官偵查起訴。
    理  由
一、訊據被告丙○○固坦承認曾至該田中工作分站之事實，惟矢口否認涉有竊盜犯行
    ，並辯稱：伊係於約下午五時三十分左右帶其外甥到該工作站外頭遊玩，但因發
    現該工作站之門窗沒關，遂前至該工作站，關妥門窗云云。但查：（一）前揭田
    中工作分站，係鋁窗二度受破壞，而其內物品，各遭二次，分別係電視機及電腦
    等之事實，業據該站之工作人員乙○○及甲○○於警訊中指陳明確。（二）員警
    獲報後，曾至該工作站內，採集指紋送鑑定後，結果確認所採集之指紋分別是為
    陳珀琦、黃浪及被告丙○○所留存，此有內政部警政署刑事警察局鑑驗書附卷可
    稽。（三）又陳珀奇、黃浪等二人為曾到過該工作站從事油漆之工人，故採集到
    陳珀琦、黃浪二人指紋應屬正常，從而本件竊盜案當可排除係陳珀琦、黃浪二人
    所為。（四）被告丙○○於偵查中，自承伊未曾到過該工作站洽公過，另證人即
    該工作站員工乙○○亦到庭證述稱：從未曾見過被告丙○○到過該工作站洽公過
    等情，從而應可確認所採集到之被告丙○○指紋，應非被告丙○○於該工作站正
    常辦公時間內所留存。（五）證人即該工作站員工黃寶鳳於偵查中，結證稱：伊
    係最後下班，班時間為下午五點，下班時該工作站之門窗均是完好未被破壞。因
    該工作站是位於田中森林遊樂區旁，平常下午均有遊客從該工作站旁經過，有些
    遊客還會將機車停放在被破壞之鋁窗那邊的車棚，且當時正值五月底，即使是下
    午五點天還很亮，從兒童遊樂區下來之遊客亦可看到被破壞這邊之窗戶等語。是
    該工作站於下午五點至五點半時段間，被外人破壞鋁窗並侵入辦公室內之機率不
    大。，故被告丙○○稱其於下午五點半左右到該工作站遊玩時，便已發現該工作
    站後門已開啟應非屬實，從而其所留於該工作站內被破壞之鋁窗外框之指紋，應
    是被告丙○○乘夜間該工作站無人時，破壞鋁窗後侵入時所留存無疑。故綜上，
    ，故被告丙○○所辯，顯係事後卸責之詞，不可足採。事證明確，被告丙○○之
    竊盜犯行洵堪認定。
二、核被告丙○○所為係犯刑法第三百二十一條第一項第二款之加重竊盜罪嫌。其先
    後二次犯行，時間緊接，犯罪構成要件相同，顯係基於概括犯意為之，應依連續
    犯之規定，並加重其刑。被告丙○○曾因犯竊盜、傷害、恐嚇等案件，經本院各
    判處有期徒刑八月、有期徒刑四月及有期徒刑二月確定，後經檢察官聲請更定應
    執行刑為有期徒刑一年一月，於九十年三月三十一日執行完畢，有台灣彰化地方
    法院檢察署刑案資料查註紀錄表可參，五年內再犯本件有期徒刑以上之本罪，為
    累犯，應依法遞予加重其刑。爰審酌被告犯罪之動機、目的、手段、所生之危害
    及犯罪後之態度等一切情狀，量處如主文所示之刑。
據上論斷，應依刑事訴訟法第二百九十九條第一項前段，刑法第五十六條、第三百二
十一條第一項第二款、第四十七條，罰金罰鍰提高標準條例第二條，判決如主文。
本案經檢察官林裕斌到庭執行職務。
中    華    民    國    九十二      年     一      月      十六       日
                                臺灣彰化地方法院刑事第一庭
                                    法      官  洪  志  賢
右正本證明與原本無異。
如不服本判決，應於判決送達後十日內，向本院提出上訴狀（須附繕本）。
                                    法院書記官  洪  年  慶
中    華    民    國    九十二      年     一      月       二十三     日


司法院資訊處製作；財團法人民間司法改革基金會備份。
